

VŨ THỊ VÂN

Di động 01659999493

Email vuvan.smp@gmail.co

Quê quán Gia Bình - Bắc Ninh

Ngõ 201 Cầu Giấy - Hà Nỗi Địa chỉ hiện tại

Mục tiêu nghề nghiệp

Mục tiêu ngắn hạn: Với khả năng làm việc chủ đông, phân tích, đánh giá, cùng tính cách nhanh nhẹn vốn có và những kiến thức kĩ năng tịch lũy được từ khi còn ngồi trên ghế nhà trường, Trong 1 năm tới, tôi mong muốn được làm việc trong môi trường phù hợp nhằm phát huy và nâng cao năng lực của bản thân, đóng góp cho sự phát triển của công ty. Mục tiêu dài hạn: Mong muốn đóng góp và gắn bó với Công ty, trong 2-3 năm tới có đủ khả năng để có vị trí nhất định trong công ty

Kĩ Năng

Office	• • • • •
Phân tích, đánh giá Tiếng anh	••••
Lập kế hoạch	• • • •
Quản lý thời gian	• • • • •

KINH NGHIỆM

Công ty cổ phần thương mại **Q&V** Viêt Nam

08/2017-Present

- Nhân viên phụ trách marketing, truyền thông
- + Nghiên cứu đối thủ cạnh tranh, lập kế hoạch chiến lược marketing cho nhãn hàng.
- + Xây dựng kế hoạch và thực hiện quản lý và phát triển nhãn hàng. Viết bài, đăng bài về sản phẩm, thiết kế ảnh.
- + Quản trị fanpge, website.
- + Thực hiện việc chăm sóc khách hàng (bác sĩ, nhà thuốc, phòng khám,...) qua điện thoại.
- + Phụ trách hợp đồng nguyên tắc với các công ty.
- + Lên kê hoạch, khung chương trình, phụ trách tổ chức các buổi hội thảo, các buổi lễ và sự kiện trong công ty.
- + Liên hệ, đàm phán với các đơn vị cung cấp các dịch vụ cho các sự kiện của công ty

Công ty cổ phần phát triển công nghệ 03/2017 -06/2017 Đông Nam Dược

Nhân viên tư vấn

- + Chốt đơn hàng qua điện thoại dựa trên data có sẵn do bộ phận marketing đưa xuống qua việctư vấn, giới thiệu về sản phẩm phù hợp với khách hàng.
- + Lên kế hoạch và chăm sóc khách hàng đã và đang sử dụng sản phẩm của công ty.
- + Cập nhật và lưu trữ thông tin khách hàng. Biên tập viên trả lời, tư vấn cho khách hàng.

Phòng khám đa khoa 182 Lương Thế Vinh

06/2016 -09/2016

Kỹ thuật viên phòng xét nghiệm

- + + Học tập, hỗ trợ và trực tiếp tham gia các công việc liên quan đến xét nghiệm.
- + + Tham gia khám sức khỏe cho sinh viên mới nhập học của các trường trong trường Đại học Quốc Gia, sinh viên nhập học trường thương mại,... (với vai trò kĩ thuật viên phòng xét nghiệm).
- + + Tham gia cùng xây dựng SOP, tiêu chuẩn cho các công việc của phòng xét nghiệm.

HỌC VẤN

Khoa Y Dược - Đại học Quốc Gia Hà Nôi

Chuyên ngành: Dược học

Xếp loại: Khá

HOẠT ĐỘNG TÌNH NGUYỆN

Câu lạc bộ tiếp sức mùa thi -Khoa Y Dược, Đại học Quốc Gia Hà Nôi

Tham gia hướng dẫn thí sinh trong công tác chuẩn bị vào phòngthi kì thi đánh giá năng lực của Đại học Quốc Gia năm 2016.

Xếp hàng, dẫn dắt thí sinh vào phòng thi, giúp đỡ những thí sinh
thiếu thốn hay gặp khó khăn

Tham gia tìm nhà trọ giúp thí sinh trong kì thi. Tham gia các hoạt động tuyên truyền và giải trí của đội.

Câu lạc bộ lửa xanh Y Dược

Tham gia các hoạt động văn nghệ tại hồ Gươm để xung quỹ cho đội

Tham gia tình nguyện tại Lạng Sơn

NGƯỜI THAM CHIẾU

Cô: Nguyễn Thị Kim Thu - Trưởng khoa Dược - Bệnh viện Da Liễu Trung Ương

Điện thoại liên hệ: 091 249 2428

Anh: Nguyễn Kim Cương - Trưởng nhóm nhặn hàng tràng vị nam - Công ty cổ phần phát triển công nghệ Đông Nam Dược Điện thoại: 0984.804.904

Cô: Vũ Thị Thơm - Trưởng phòng xét nghiệm - Phòng khám 182 Lương Thế Vinh - Đại học Quốc Gia Hà Nội Điện thoại liên hệ: 01677 968 818